

Karsten HeldM365 / SharePoint Berater IT Support Spezialist

Karsten Held Rothenburger Straße 32 D-01099 DRESDEN

+49 176 70861679

karstenheld3@gmail.com

www.karstenheld.de

in linkedin.com/in/karstenheld3

Persönliches Profil

Ein hochqualifizierter und vielseitiger Berater für SharePoint, M365 und GenAl mit über 20 Jahren Erfahrung im IT-Support, der Softwareentwicklung, SharePoint-Architektur und M365-Lösungen. 3 Jahre Tätigkeit als SharePoint Admin und 3rd Level Support für Energiekonzern Vattenfall. Tätig in verschiedenen Branchen, darunter Finanzen, Gesundheit, Telekommunikation und Energie. Erfahren in ITIL, Lösungsarchitektur, Full-Stack-Entwicklung und UX-Design. Leiter von technischen Projekten, Trainer und 3rd-Level Support Spezialist, mit Zertifizierungen in Microsoft-Technologien. Spricht fließend in Deutsch, Englisch und Ungarisch.

Ab Nov. 2024 suche ich freiberufliche Tätigkeiten oder Projekte im Bereich Microsoft / Office 365 IT-Support und Entwicklung.

Spezialisierungen

- M365 3rd Level Support: Systemeinrichtung und -wartung, Problemlösung
- Trainings: Endnutzer Schulungen, SharePoint / Power Plattform Webinare
- M365 & Power Platform: Power Apps, Power Automate, SharePoint-Integration
- SharePoint: Site-Provisioning, Governance, Webpart-Entwicklung, Migrationen
- Full-Stack Entwicklung: C#, TypeScript, React, EF Core, SQL
- Business Automation: Workflows, Datensynchronisation & Integration

Beruflicher Werdegang



2019 – letzt	Externer SharePoint / M365 / Consultant und Supporter für <u>Vattenfal</u>
2019 - IELZL	Externer Shareronni / 191505 / Consultant und Supporter für Vatten

- 2024 SharePoint-integrierte Market Intelligence Lösung mit Azure Al Studio / Copilot Studio
- 2023 Power App für Installationen von Heizungseinrichtungen, SharePoint Site-Provisioning-Lösung
- 2022 SharePoint-Governance, Migrationen, Tenant-Berichte, Schulungen, Versionsbereinigung
- 2021 SharePoint Anwendungssupport, Entwicklung von Web Parts, Power Platform Entwicklung
- 2019 2021 SharePoint Admin, technischer Service-Koordinator, 3rd-Level-Support

2016 – 2019 Externer SharePoint / M365 Berater / Entwickler für GASAG, Vattenfall, DHL, Telekom

- 2019 SharePoint / Power Platform Eventmanagement Lösung with externem Mailversand
- 2018 Backend / Frontend Optimierung einer App zur Abgebotserstellung (C#, EntityFramework, SQL)
- 2017 SharePoint / Excel basierte Lösung für das "IT Security Self Assessment" bei DHL
- 2016 SharePoint Product Inventory Management Lösung (JavaScript); Site Provisioning App (C#)

2013 – 2015 Freiberuflicher Anwendungsentwickler für M-Events, AUC, GEOMAGIC

- Mobile App-Entwicklung (iOS, AppGyver), Java-Anwendungsentwicklung (Vaadin)
- SharePoint Online-Beratung, Office 365-Migrationstools, Mail-Migrationen

2012 SharePoint-Berater bei Communardo Software GmbH, Dresden

SharePoint 2013 Intranet-Lösungen für <u>Axel Springer AG</u> and <u>Voestalpine Group</u>.

2008 – 2012 Freelance Web Designer, Application Developer

Sprachen

Webentwicklung und Software-Tools f
 ür Bencer, Shanghai and Osyon Gmbh, Berlin

2001 – 2008 Anwendungsentwickler, Junior Fonds-Manager, IT-Abteilungsleiter bei Vescore Solutions AG

- 2006 2008 Entwicklung der zentralen Asset-Management-Infrastruktur (C#, VBA, Excel, Bloomberg)
- 2004 2006 Junior Fondsmanager (Value, Private Equity)
- 2001 2004 Applikationsentwicklung (Java, Swing, C#, WinForms, SOAP)

2000 Software-Entwickler bei Dr. Grob & Partner AG, Winterthur

Entwicklung eines Brücken- und Tunnelmanagementsystems (Visual Basic 6, ORACLE)

Ausbildung

MCP Prüfungen

2013 – 2015

Exam 331: Core Technologies for Microsoft SharePoint Server 2013

Exam 486: Developing ASP.NET MVC Web Applications

Exam 480: Programming in HTML5 with Javascript and CSS3

Exam 488: Developing Microsoft SharePoint Server 2013 Core Solutions

1994 – 2000

Diplom Bauingenieur an der Bauhaus-University Weimar

1997 – 2000

Mediengestaltung an der Bauhaus-University Weimar ohne Abschluss

Deutsch, Englisch, Ungarisch



Karsten Held Factsheet

Besuchen Sie http://www.karstenheld.de/

für eine detaillierte Liste von Projekten und Screenshots.

SharePoint
Azure AI Studio
Copilot Studio
Azure AI Services

Experte	
Profi	
Profi	
Profi	

Power Apps Power Automate Azure Function Apps Azure Runbooks

Experte
Experte
Profi
Profi

TypeScript C# PowerShell / PnP Python

Profi	
Profi	
Profi	
Basis	
Dusis	

Technologische Erfahrung

Programmiersprachen

- C#, .NET Core, PowerShell
- JavaScript, TypeScript
- Node.is
- Java, VBA, Lua, PL/SQL
- Python
- Azure CLI

Azure Services

- Azure Al Studio / PromptFlow
- Azure Cognitive Search
- Azure OpenAl Service
- Azure API Management
- Azure App Registrations
- Azure Logic Apps
- Azure App Service
- Azure Runbooks
- Azure Functions
- Azure Storage Accounts
- Azure SQL
- Azure API Apps
- Azure CLI

Spezial Backends & APIs

- SharePoint REST/CSOM API
- Dropbox REST API
- Bloomberg COM API
- Reuters COM API
- Datastream API
- Firebase REST API
- Google/Yahoo Finance REST

Microsoft 365 Komponenten

- SharePoint Online
- Power Automate
- Power Apps
- Al Builder
- Copilot Studio
- Power Pages
- Power BI
- M365 CLI

Entwicklungstools

- Azure DevOps
- Azure DevOps Pipelines
- VS Code, Visual Studio, ReSharper
- Jenkins
- Git, GitHub, GitHub Copilot
- NPM/Yarn, NuGet, Chocolatey
- Grunt, Gulp, ESLint
- NUnit, Jasmine, Mocha + Chai
- ANTS, dotTrace, JProfiler
- TOAD, SQL*Plus, SQL Developer

Programmierkonzepte

- Promises, Callbacks, Events
- Modules, Closures, Hoisting
- Lambda Expressions
- Generics, LINQ, Encoding
- Object Oriented Programming
- Functional Programming

On Premise Technologien

- Windows Server
- Active Directory
- MS SQL Server
- IIS (Internet Information Services)
- Group Managed Service Accounts

UI Frameworks & Web Technologien

- SPFx Framework (SharePoint)
- Power Apps Component Framework (PCF)
- React, JQuery, AngularJS, Sencha
- JSON Web Tokens
- CORS, GraphQL
- Blazor, SignalR
- HTML5, CSS3
- SVG, Canvas, Web Components
- Bootstrap
- WPF/XAML, WinForms
- Java Swing, Vaadin

Kryptographie

- AES256, PBKDF2
- SHA256, HMAC
- Crypto.JS
- .NET/JAVA Cryptography

Qualitätsmanagement

- SCRUM, JIRA, Youtrack
- ITIL, ISO 9001

Leistungen



M365 App & 3rd Level Support

Wartung von Microsoft 365 Lösungen: SharePoint, Power Apps, Power Automate, Copilot. Systemrollout, Nutzerkommunikation, Eskalationsmanagement. Ticket Analyse und Reporting.



Microsoft SharePoint Lösungen

Informationsarchitektur, Lösungsdesign,
Dokumentenmanagement Systeme, Portale, Web Part
Entwicklung, Integration mit Azure Logic Apps und
Power Automate.



Microsoft 365 App-Entwicklung

Businessprozessautomaisierung, Power App Entwicklung, Extranet Lösungen mit Power Pages, Al Builder, Microsoft Dataverse Backends, Power Apps Component Framework, Custom Connectors.



Microsoft 365 Beratung

M365 Governance, Intranet Lösungen, Migrationsprojekte, Data Loss Prevention, Retention Policies, Best Practices, Webinare, Nutzerschulungen, 3rd Level Support.